nl: Elektronica > Elektronica voor boten > Kaartplotters en GPS voor boten: Handheld marine gps-eenheden
en: Electronics > Marine Electronics > Marine Chartplotters & GPS: Handheld Marine GPS Units
fr: Appareil électronique > Appareils électroniques marins > Traceurs et GPS maritimes: Unités GPS marines portables
vi: Thiết bị điện tử > Thiết bị điện hàng hải > Thiết bị định vị trên biển và GPS: Thiết bị GPS hàng hải cầm tay
zh-TW: 電子器材 > 船舶電子裝置 > 航海導航定位裝置: 手持式航海 GPS 設備
hu: Elektronika > Tengeri elektronika > Tengeri térképplotterek és GPS: Kézi hajózási GPS-egységek
hr-HR: Elektronika > Brodska elektronika > Pomorski određivači puta i GPS: Brodske ručne GPS jedinice
de: Elektronik > Elektrische Instrumente Seefahrt > Seekartenplotter & GPS: Tragbare Marine-GPS-Geräte
ja: 電子機器 > 航海計器 > GPSプロッター: 携帯型船舶用GPS端末
el: Ηλεκτρονικά > Ναυτικά ηλεκτρονικά είδη > Συστήματα πλοήγησης & GPS για σκάφη: Φορητές συσκευές GPS θαλάσσης
ro-RO: Electronice > Dispozitive electronice maritime > Plotere și GPS maritime: Unități GPS portabile pentru navigație
sl-SI: Elektronika > Navtična elektronika > Navtični navigacijski sistemi in GPS: Ročne morske GPS naprave
da: Elektronik > Marineelektronik > Marinediagramplottere og GPS: Håndholdte marine-GPS-enheder
pl: Elektronika > Elektronika morska > Chartplottery i GPS-y morskie: Przenośne urządzenia GPS morskie
bg-BG: Електроника > Морска електроника > Морски картографи и GPS: Ръчни морски GPS уреди
cs: Elektronika > Námořní elektronika > Námořní mapové navigace a GPS: Ruční lodní GPS jednotky
fi: Elektroniikka > Veneen elektroniikka > Veneen karttaplotterit ja GPS: Kannettava merenkulku GPS-laite
pt-PT: Eletrónica > Eletrónica marinha > Plotadores de carta marinhos e GPS: Unidades GPS marítimas portáteis
ru: Электроника > Судовая электроника > Картплоттеры и устройства GPS: Портативные морские GPS-навигаторы
pt-BR: Eletrônicos > Equipamentos eletrônicos de navegação > Chartplotters e GPS marinhos: Unidades GPS marítimas portáteis
sk-SK: Elektronika > Námorné elektronické zariadenia > Lodné navigačné a GPS vybavenie: Ručné námorné GPS jednotky
it: Elettronica > Dispositivi elettronici nautici > Chartplotter e GPS nautici: Unità GPS marine portatili
lt-LT: Elektronika > Jūrinė elektronika > Jūriniai kartploteriai ir GPS: Nešiojami jūriniai GPS įrenginiai
th: อิเล็กทรอนิกส์ > อิเล็กทรอนิกส์ทางทะเล > เครื่องพล็อทชาร์ทและ GPS: เครื่อง GPS เรือแบบพกพา
es: Electrónica > Electrónuca náutica > GPS y trazadores gráficos náuticos: Unidades GPS marinas portátiles
zh-CN: 电子产品 > 航海电子设备 > 海图仪与GPS: 手持船用 GPS 设备
nb: Elektronikk > Marin elektronikk > Marine kartplottere og GPS: Håndholdte marine GPS-enheter
sv: Elektronik > Marinelektronik > Marina kartplottrar och GPS-enheter: Handhållna marina GPS-enheter
ko: 전자기기 > 해상용 전자기기 > 해양 차트플로터/GPS 장비: 핸드헬드 해양 GPS 기기
tr: Elektronik > Deniz Elektronik Sistemleri > Tekne Harita Okuyucu ve GPS Sistemleri: El Tipi Deniz GPS Üniteleri